【裁判字號】    95,聲再,14
【裁判日期】    951124
【裁判案由】    聲請再審
【裁判全文】
臺灣士林地方法院刑事裁定              95年度聲再字第14號
聲  請  人  甲○○
上列聲請人因過失傷害案件，對於本院中華民國94年3 月1 日第
二審確定判決（93年度交簡上字第63號）聲請再審，本院裁定如
下：
    主  文
再審之聲請駁回。
    理  由
一聲請再審之意旨略以：本院93年度交簡上字第63號確定後，於
  民事事件審理中，依馬偕醫院函覆之告訴人病歷日誌影本，告
  訴人於92年7 月14日至同年8 月19日共看診6 次，告訴人所自
  訴病情、醫師診斷、治療、儀器診斷皆是右腳，並於92年8 月
  19日開立診斷證明書，和告訴人所提出92年9 月9 日之慶安中
  醫診所診斷證明書，記載告訴人另受有左膝挫傷之傷害比較，
  足認告訴人係於92年8 月19日以後另受有新傷害，爰依刑事訴
  訟法第420 條第1 項第6 款聲請重新審理本案等語。
二按刑事訴訟法第420 條第1 項第6 款所謂「發現確實之新證據
  」，係指該證據於事實審法院判決前業已存在，為法院與當事
  人所不知，不及調查斟酌，至其後始行發現，且就證據本身形
  式觀察，固不以絕對不須經過調查程序為條件，但必須顯然可
  認為足以動搖原有罪確定判決，而為受判決人無罪、免訴、免
  刑或輕於原判決所認罪名之判決者為限。又所謂應受輕於原判
  決所認罪名之判決，係指應受較輕罪名之判決而言，而與原判
  決所認罪名比較，其法定刑較輕之相異罪名。至宣告刑之輕重
  ，乃量刑問題，不在本款所謂罪名之內，最高法院著有33年度
  抗字第70號、40年度台抗字第2 號、41年度台抗字第1 號判例
  、56年台抗字第102 號判例、70年度第7 次刑事庭會議決議可
  資參照。
三經查：本件原確定判決係認聲請人駕駛車號L9-2345 號自用小
  客車行經台北縣淡水鎮○○路○ 段與該路段70巷口時，本應注
  意行經閃黃號誌交岔路口須減速慢行，且應注意車前狀況並隨
  時採取必要之安全措施，而依當時情形並無不能注意之情事，
  竟疏未注意，而撞及告訴人黃嬌，致黃嬌受有右腳踝扭傷、右
  腓骨骨折、左膝挫傷等傷害，因認聲請人所為，係犯刑法第28
  4 條第1 項前段過失傷害罪。本件聲請人提起再審，對原確定
  判決認定其有過失責任，及告訴人受有「右腳踝扭傷、右腓骨
  骨折」等節俱不爭執，僅爭執原確定判決認定告訴人亦受有「
  左膝挫傷」之傷害此節並非事實。惟縱如聲請人所言，告訴人
  確實並未受有「左膝挫傷」之傷害，然此部分縱加剔除，雖有
  可能促使法院於科刑時，為輕重不同之審酌，然此仍屬量刑問
  題，並無礙聲請人成立刑法第284 條第1 項前段之過失傷害罪
  。是該證據尚無從因此使聲請人受原刑法第284 條第1 項前段
  較輕之罪名或無罪之判決。揆諸首揭說明，即無從據以聲請再
  審。綜上所述，本件尚難認有刑事訴訟法第420 條第1 項第6
  款所謂確實之新證據，聲請人以之為再審事由聲請再審，自非
  可採。本件查無再審之理由，應予駁回。
據上論斷，應依刑事訴訟法第434條第1項裁定如主文。
中    華    民    國    95    年    11    月    24    日
                  刑事第二庭審判長法  官    謝靜恒
                                  法  官    高雅敏
                                  法  官    許碧惠
以上正本證明與原本無異。
如不服本裁定，應於裁定送達後5 日內，向本院提出抗告狀。
                                  書記官    徐仁豐
中    華    民    國    95    年    11    月    24    日


司法院資訊處製作；財團法人民間司法改革基金會備份。
